【裁判字號】    98,易緝,50
【裁判日期】    981002
【裁判案由】    竊盜
【裁判全文】
臺灣彰化地方法院刑事判決              98年度易緝字第50號
公  訴  人  臺灣彰化地方法院檢察署檢察官
被      告  乙○○
                      中市北區戶政事務所）
                   （現於臺灣彰化看守所羈押中）
上列被告因竊盜案件，經檢察官提起公訴（98年度偵字第1270號
），本院判決如下：
    主  文
乙○○犯車站竊盜罪，累犯，處有期徒刑柒月。
    犯罪事實
一、乙○○曾於民國95年間，因贓物案件，經本院於95年7月24
    日以95年度易字第582號，判處有期徒刑3月確定，嗣因其於
    該案羈押期間（自95年4月12日起，迄95年7月11日止）折抵
    刑期期滿，無庸再予執行，經臺灣彰化地方法院檢察署檢察
    官於95年9月1日予以結案。詎其仍不知悔改，復意圖為自己
    不法之所有，於98年2月2日19時27分許，在彰化縣彰化火車
    站內供旅客停留、聚集必經之候車室，見在該處候車之旅客
    甲○○暫離座位與他人聊天，將其所有之桃紅色拉鍊皮包（
    內有現金新臺幣（下同）1000元、面額500元消費券2張、身
    分證、學生證、車鑰匙、宿舍大門鑰匙及化妝品1批）放置
    在座椅上，疏於注意之際，竟起貪念，徒手竊取甲○○上開
    桃紅色拉鍊皮包，得手後出到車站外，將該皮包內之所有現
    金及消費券2張取出供己花用，其他物品則全數丟棄在車站
    外不詳處所之垃圾桶。嗣經警調閱現場監視器錄影畫面，循
    線於同日22時10分許，在彰化縣彰化市○○路○段560號金馬
    歡樂世界，查獲乙○○，並在其身上起出前開竊得花用剩下
    之面額500元消費券1張（已發還）。
二、案經內政部警政署鐵路警察局第三警務段報告臺灣彰化地方
    法院檢察署檢察官偵查起訴。
    理  由
一、按「除簡式審判程序、簡易程序及第三百七十六條第一款、
    第二款所列之罪之案件外，第一審應行合議審判。」刑事訴
    訟法第284條之1定有明文。本件被告乙○○所犯係屬刑事訴
    訟法第376條第2款所列之罪，爰依法行獨任審判程序。
二、證據能力：被告以外之人於審判外之陳述，雖不符前4條之
    規定，而經當事人於審判程序同意作為證據，法院審酌該言
    詞陳述或書面陳述作成時之情況，認為適當者，亦得為證據
    ；當事人、代理人或辯護人於法院調查證據時，知有第159
    條第1項不得為證據之情形，而未於言詞辯論終結前聲明異
    議者，視為有前項之同意，刑事訴訟法第159條之5定有明文
    。本案下列引為證據之證人陳述及書證，檢察官及被告均同
    意該等證據具有證據能力，且該等證據之取得與製作，尚無
    非法或不當取證之情事，亦無顯不可信之情況，本院認為適
    當而均得以作為證據，依上揭法條之規定，自均有證據能力
    ，先予敘明。
三、訊據被告乙○○對於上揭犯罪事實，於本院審理時坦承不諱
    （見本院98年9月24日審理筆錄），核與證人即被害人甲○
    ○於警詢證述之情節相合，並有內政部警政署鐵路警察局第
    三警務段扣押筆錄、扣押物品目錄表、扣押物品收據暨應扣
    押之物證明書、贓物認領保管單各1紙及監視器錄影翻拍畫
    面4張在卷可稽。足認被告自白應與事實相符。本件事證明
    確，被告前開犯行洵堪認定，應依法論科。
四、按刑法第321條第1項第6款之加重竊盜罪，係因犯罪場所而
    設之加重處罰規定，車站或埠頭為供旅客上下或聚集之地，
    當以車船停靠旅客上落停留及必經之地為限，而非泛指整個
    車站或埠頭地區而言。又候車間即係旅客停留場所，應依加
    重竊盜論處。（最高法院62年臺上字第3539號判例意旨、前
    司法行政部49年1月20日【49】臺令刑（三）字第0278號解
    釋可資參照）。查本件被告乙○○竊盜地點係在彰化縣彰化
    火車站候車室，該處性質上為一般旅客搭乘火車時必經之停
    留及聚集處所，自該當該款對「車站」之定義。是核被告所
    為，係犯刑法第321條第1項第6款之在車站竊盜罪。又被告
    曾於95年間，因贓物案件，經本院於95年7月24日以95年度
    易字第582號，判處有期徒刑3月確定，嗣因其於該案羈押期
    間（自95年4月12日起，迄95年7月11日止）折抵刑期期滿，
    無庸再予執行，經臺灣彰化地方法院檢察署檢察官於95 年9
    月1日予以結案等情，有臺灣高等法院被告前案紀錄表、臺
    灣彰化地方法院檢察署刑案資料查註紀錄表附卷可稽，被告
    於徒刑之執行完畢後，5年內故意再犯本案有期徒刑以上之
    罪，為累犯，應依刑法第47條第1項之規定，加重其刑。爰
    審酌被告僅因一時貪念，不思以正當途徑賺取金錢，圖不勞
    而獲之方式獲取財物，犯罪動機、目的均非良善，及其犯罪
    手段、所竊取之物價值、對被害人造成之損失，暨犯後終能
    坦認全部犯行，態度尚佳等一切情狀，量處如主文所示之刑
    ，以示懲儆。
據上論斷，應依刑事訴訟法第273條之1第1項、第299條第1項前
段，刑法第321條第1項第6款、第47條第1項，判決如主文。
本案經檢察官陳建佑到庭執行職務。
中    華    民    國    98    年    10    月    2     日
                  刑事第二庭           法  官  吳芙如
以上正本證明與原本無異。
如不服本判決應於收受判決後10日內向本院提出上訴書狀，並應
敘述具體理由；其未敘述上訴理由者，應於上訴期間屆滿後20日
內向本院補提理由書（均須按他造當事人之人數附繕本）「切勿
逕送上級法院」。
告訴人或被害人對於判決如有不服具備理由請求檢察官上訴者，
其上訴期間之計算係以檢察官收受判決正本之日期為準。
中    華    民    國    98    年    10    月    2     日
                                      書記官  林明俊
附錄本案論罪科刑法條全文：
中華民國刑法第321條
（加重竊盜罪）
犯竊盜罪而有左列情形之一者，處 6 月以上、 5 年以下有期徒
刑：
一、於夜間侵入住宅或有人居住之建築物、船艦或隱匿其內而犯
    之者。
二、毀越門扇、牆垣或其他安全設備而犯之者。
三、攜帶兇器而犯之者。
四、結夥三人以上而犯之者。
五、乘火災、水災或其他災害之際而犯之者。
六、在車站或埠頭而犯之者。
前項之未遂犯罰之。


司法院資訊處製作；財團法人民間司法改革基金會備份。
